【裁判字號】    90,易,142
【裁判日期】    900413
【裁判案由】    妨害自由
【裁判全文】
臺灣苗栗地方法院刑事判決                            九十年度易字第一四二號
    公  訴  人  臺灣苗栗地方法院檢察署檢察官
    被      告  甲○○
右列被告因妨害自由案件，經檢察官提起公訴（九十年度偵字第二九二號），本院判
決如左：
    主      文
甲○○以加害生命、身體、名譽之事，恐嚇他人致生危害於安全，處有期徒刑貳月，
如易科罰金，以佰元折算壹日。緩刑貳年。
    事      實
一、丁○○與丙○○（業經檢察官另為不起訴處分）原為男女朋友關係，嗣因兩人間
    有新台幣（下同）二百餘萬元之債務糾紛，丙○○欲討回上開債務，乃夥同戊○○（業經檢察官另為不起訴處分）及甲○○二人，於民國八十九年九月二十八日
    下午二時三十分許，至丁○○開設於苗栗縣頭份鎮○○路五七八號之「星兒仙美
    容名店」內，向丁○○催討上開債務，因丁○○表示雙方之債務關係已由法院審
    理，希望循司法途徑解決，甲○○竟當場基於恐嚇危害安全之犯意，對丁○○恐
  嚇稱：「若不還錢，要讓你和你母親身敗名裂，並危害生命安全！」等語，使丁○○心生畏懼，致生危害於其安全。
二、案經丁○○訴由苗栗縣警察局頭份分局報請台灣苗栗地方法院檢察署檢察官偵查
    起訴。
    理      由
一、訊據被告吳永森對於右揭時間與丙○○、戊○○至告訴人丁○○店內向告訴人索
    討債務之事實固坦承不諱，惟矢口否認有何恐嚇犯行，辯稱：當天是丙○○找伊
    去幫忙解決丙○○與告訴人丁○○間之債務問題，伊只向告訴人說錢若不還人家
    ，丙○○會告到底，未出言恐嚇告訴人云云。惟查，右揭事實，業據告訴人丁○○迭於警訊時、偵查中及本院審理中指訴甚詳，復據證人即星兒仙美容店之店員
    乙○○於偵審中到庭證述屬實，此徵諸其於本院審理中證稱：「被告當時對店長
    （指告訴人丁○○）說：如果債務沒有還清，要讓店長及他母親身敗名裂，並且
    危害店長及其家人。」（參見本院九十年三月二十日訊問筆錄）等語自明。雖證
    人戊○○到庭證述伊當時未聽到被告有恐嚇告訴人等語，惟衡諸證人戊○○既與
    被告共同至告訴人店內向告訴人討債，則其證詞自係迴護被告之詞，不足採信；
    另參以證人戊○○於本院審理中亦證述被告當時亦曾在其面前咆哮說不關戊○○
    之事等語，被告當時為幫忙丙○○討債而以言詞恐嚇告訴人自有可能；況參以被
    告於本院審理中亦自承與證人乙○○並不認識，則證人乙○○自無誣陷被告之可
    能﹖又當時證人戊○○亦在現場，倘證人乙○○欲誣陷被告，何以其證言並未證
    述與被告共同討債之證人戊○○當時亦恐嚇告訴人﹖是被告所辯顯係事後卸責之
    詞，不足採信。從而，本件事證明確，被告右揭恐嚇犯行應堪認定，應予依法論
    科。
二、核被告所為，係犯刑法第三百零五條恐嚇危害安全罪。爰審酌被告未有犯罪前科
    素行良好及本件犯行係受友人之託幫忙解決債務而生爭端，雖被告犯後否認犯行
    ，惟參酌被告已當庭向告訴人致歉，並保證日後不再騷擾告訴人，並經告訴人當
    庭表示原諒犯行等一切情狀，量處如主文所示之刑，並諭知易科罰金之折算標準
    ，以示懲儆。又被告未曾受有期徒刑以上刑之宣告，有台灣高等法院檢察署刑案
    紀錄簡覆表一紙附卷可稽，被告受此審判程序，當知所警惕，信無再犯之虞，本
    院認被告所受刑之宣告，以暫不執行為適當，爰併予宣告緩刑二年，以啟自新。
據上論斷，應依刑事訴訟法第二百九十九條第一項前段，刑法第三百零五條、第四十
一條第一項前段、第七十四條第一款，罰金罰鍰提高標準條例第一條前段、第二項，
判決如主文。
本案經檢察官黃智勇庭執行職務。
中      華      民      國      九十    年      四      月     十三     日
                                      臺灣苗栗地方法院刑事庭
                                          法  官  吳  炳  桂
右正本證明與原本無異。
如不服本判決，應於判決送達後十日內向本院提出上訴狀（應附繕本），上訴於臺灣
高等法院臺中分院。
                                          書記官  楊  慧  萍
中      華      民      國      九十    年      四      月     十三     日
附錄本判決論罪科刑法條全文：
刑法第三百零五條：
以加害生命、身體、自由、名譽、財產之事，恐嚇他人致生危害於安全者，處二年以
下有期徒刑、拘役或三百元以下罰金。


司法院資訊處製作；財團法人民間司法改革基金會備份。
